臺灣高雄地方法院民事判決
                                     109年度訴字第1574號
原      告  韓瑞瑨  


訴訟代理人  韓○祐  
            陳子操律師
被      告  許雲峰即鴻安老人養護中心


            黃靖軒  

上  一  人                      
訴訟代理人  郭峻豪律師
上列當事人間請求損害賠償事件，本院於民國111年5月2日言詞
辯論終結，判決如下：
    主      文
原告之訴及假執行之聲請均駁回。
訴訟費用由原告負擔。
    事實及理由
壹、程序方面：
一、按訴狀送達後，原告不得將原訴變更或追加他訴，但請求基
    礎事實同一者，不在此限，民事訴訟法第255條第1項第2款
    定有明文。而所謂請求之基礎事實同一，係指變更或追加之
    訴與原訴之原因事實有其共同性，先後所為請求之主張在社
    會生活上可認為有共通性或關連性，而就原請求之訴訟及證
    據資料於相當程度範圍內具有同一性或一體性，在審理時得
    加以利用，俾先後兩請求可在同一程序得加以解決，以避免
    重複審理，庶能統一解決紛爭，用符訴訟經濟者即屬之（最
    高法院105年度台抗字第651號裁定參照）。關於被告許雲峰
    即鴻安老人養護中心（下稱被告養護中心）部分，原告起訴
    原依民法第188條第1項侵權行為及委託養護契約債務不履行
    之法律關係為請求權基礎，嗣於訴訟進行中，追加消費者保
    護法第7條第1項及第3項為請求權基礎（見訴字卷第365至36
    6頁），核本件原告主張之原因事實並無變更，其再追加請
    求權基礎，卷內證據資料具有共通性，自得相互援用，基於
    訴訟經濟及紛爭一次解決之原則，應認為二者請求之基礎事
    實同一。是依首揭法條規定，原告上揭追加請求權基礎，核
    無不合，應准許之。
二、被告養護中心未於言詞辯論期日到場，核無民事訴訟法第38
    6條各款所列情形，爰依原告之聲請，由其一造辯論而為判
    決。
貳、實體方面：
一、原告主張：原告於民國107年5月4日因腦中風至高雄榮民總
    醫院（下稱高雄榮總）就診，且當時因腦中風關係跌倒而左
    下肢受有擦傷，原告復原良好並於107年6月8日出院，當時
    仍有專門看護之需要，由家人委由被告養護中心代為照護。
    原告入住被告養護中心後，被告養護中心護理人員即被告黃
    靖軒並未悉心照護原告，換藥亦不確實，原告家屬即訴訟代
    理人韓○祐多次聞到異味向被告養護中心反應，未獲善意回
    應及改善，且未依正常程序通知家屬就醫就診。韓○祐於107
    年7月23日接獲被告養護中心實際老闆林○瑢電話通知，要家
    屬帶原告至醫院看腳之狀況，然原告因左腳傷口惡化而於10
    7年7月25日在高雄榮總接受左側膝下截肢手術。被告黃靖軒
    為照護原告之看護人員，疏於照護，致原告後續傷勢加劇導
    致截肢，自有過失，爰依民法第184條第1項前段請求被告黃
    靖軒負損害賠償責任；另被告養護中心任由原告傷勢持續惡
    化，並非正常現象、有就診必要，被告養護中心並未提供合
    理期待安全性之服務，導致原告受有截肢之結果，依民法第
    188條第1項、原告與被告養護中心簽訂之養護契約（下稱系
    爭養護契約）關係、消費者保護法第7條第1項及第3項請求
    被告養護中心連帶負損害賠償責任。原告因被告行為導致左
    下肢截肢，日後需他人之照護，依民法第195條第1項、第22
    7條之1自得請求後續醫療耗材連同輔助用品及看護費用新臺
    幣（下同）402萬5,476元（以餘命14年計算）、精神慰撫金
    100萬元等語。並聲明：㈠被告應連帶賠償原告502萬5,476元
    ，及自起訴狀繕本送達翌日起至清償日止，按年息5％計算之
    利息；㈡願供擔保，請准宣告假執行。
二、被告養護中心以：被告養護中心已於107年2月1日委託訴外
    人安欣居家護理所之負責人林○瑢經營，機構運作及相關人
    員任用皆由其負責執行及運作等語為辯。並聲明：原告之訴
    駁回。
三、被告黃靖軒則以：原告未具體說明及舉證被告黃靖軒究竟於
    照護原告過程中有何疏失？何時疏失？且被告黃靖軒是受雇
    於被告養護中心眾多護理人員之一，被告養護中心並非提供
    一對一之專門照護，被告黃靖軒平日與其他護理人員排班輪
    流工作，而原告並非由被告黃靖軒一人單獨照顧，更非由被
    告黃靖軒全日照顧，故原告主張被告黃靖軒疏於照護而有過
    失，實無理由。此外，原告於107年6月8日入住被告養護中
    心時，並未如原告自述之復原良好，原告當時不但左下肢即
    有傷勢（左腳踝有傷口），且當時即患有「第二型糖尿病」
    （原證2第6頁之出院診斷第5點），「第二型糖尿病」為一
    種慢性代謝疾病，患者特徵為高血糖，高血糖帶來之長期併
    發症可能導致失明等甚至需要截肢，故原告左下肢截肢起因
    於原告本身固有之疾病，與被告黃靖軒之照護方式無關。另
    依高雄榮總110年6月9日函文記載，足見被告黃靖軒於照護
    原告之過程中，均有持續照顧、觀察傷口之行為，並無任何
    疏失，原告截肢是因自身糖尿病及全身性疾病之緣故，而非
    被告黃靖軒照護行為導致，原告截肢之結果與被告黃靖軒之
    照護行為，二者間並無因果關係，而本案刑事部分，臺灣高
    雄地方檢察署（下稱雄檢）詳細調查後，業已認定被告黃靖
    軒並無任何過失，已以109年度醫偵字第1號為不起訴處分確
    定。再者，原告在本案發生前，即有入住養護中心、往返醫
    院及購買醫療用品之必要，非本案事發後才入住養護中心並
    支出相關醫療耗材、輔助用品等費用，縱無本案之發生，此
    部分費用均無法避免，自與被告黃靖軒無涉；而被告黃靖軒
    既無侵害原告身體或健康之情形，原告向被告黃靖軒請求給
    付精神慰撫金，自無理由，縱原告之請求有理由，其請求之
    金額顯屬過高等語置辯。並聲明：㈠原告之訴駁回；㈡願供擔
    保，請准宣告免為假執行。
四、本件不爭執事項及爭點：
　㈠不爭執事項（原告與被告黃靖軒均不爭執，見訴字卷第277至
    278頁；被告養護中心書狀亦未對此等表示爭執）：
　⒈原告患有糖尿病、高血壓，於107年5月4日因右側腦中風及左
    半邊身軀偏癱，經杏和醫院轉送至高雄榮總急診治療，當時
    因腦中風跌倒而左下肢受有擦傷。後於107年5月4日至同年6
    月8日在高雄榮總住院治療。
　⒉原告於107年6月8日出院後，仍有專門看護之需要，由家人於
    同日與被告養護中心簽立如原證3（見審訴卷第87至103頁）
    所示之系爭養護契約，委由被告養護中心代為照護原告。原
    告入住被告養護中心時，左足踝已有傷。
　⒊原告入住被告養護中心後，被告黃靖軒曾於107年6月10日、6
    月11日、6月16日、6月17日、6月21日、6月22日、6月26日
    、6月29日、6月30日、7月1日、7月5日、7月9日、7月10日
    、7月11日、7月12日、7月15日、7月16日、7月17日、7月18
    日、7月21日、7月22日照護原告。
　⒋原告於107年6月8日至107年7月24日間居住在被告養護中心。
　⒌原告於107年7月24日至高雄榮總整形外科門診，門診發現原
    告左足踝有嚴重感染之壞死合併已經有骨外露，經醫師建議
    進行左下肢膝下截肢手術，原告遂於同日住院，於同年7月2
    5日接受左下肢膝下截肢手術，於同年8月3日出院，經醫師
    診斷為左側糖尿病足。
  ⒍兩造所提出證據資料除原證6外，其餘形式上均為真正。
　㈡本件爭點：
　⒈原告主張被告養護中心提供之照護服務未符合消費者保護法
    第7條第1項所定「當時科技或專業水準可合理期待之安全性
    」，而應依消費者保護法第7條第3項規定負損害賠償之責任
    ，有無理由？
　⒉原告左下肢截肢是否被告黃靖軒過失所致？
　⒊原告依民法第184條第1項前段、第188條第1項侵權行為請求
    被告連帶賠償502萬5,476元，是否有理？
五、得心證之理由：
　㈠按當事人主張有利於己之事實者，就其事實有舉證之責任。
    民事訴訟法第277條前段定有明文。次按從事設計、生產、
    製造商品或提供服務之企業經營者，於提供商品流通進入市
    場，或提供服務時，應確保該商品或服務，符合當時科技或
    專業水準可合理期待之安全性。所謂商品或服務符合當時科
    技或專業水準可合理期待之安全性，應就商品或服務之標示
    說明、商品或服務可期待之合理使用或接受、商品或服務流
    通進入市場或提供之時期等情事認定之。消費者保護法第7
    條第1項、消費者保護法施行細則第5條第1項分別定有明文
    。又按企業經營者主張其商品於流通進入市場，或其服務於
    提供時，符合當時科技或專業水準可合理期待之安全性者，
    就其主張之事實負舉證責任。消費者保護法第7條之1亦有明
    文。另按依民法第184條第1項前段規定，因故意或過失，不
    法侵害他人之權利者，負損害賠償責任。上開類型侵權行為
    之成立，係以行為人具備歸責性（故意或過失）、違法性（
    不法），並不法行為與權利受損害間有相當因果關係為要件
    （最高法院110年度台上字第843號判決參照）。
　㈡被告養護中心固辯稱：被告養護中心已於107年2月1日委託安
    欣居家護理所之負責人林○瑢經營，機構運作及相關人員任
    用皆由其負責執行及運作云云，並提出被告養護中心與安欣
    居家護理所簽訂之委託經營長期照護機構合約書乙份（下稱
    系爭委託經營合約書）為證（見審訴卷第183至187頁）。然
    查，依系爭委託經營合約書所載，被告養護中心雖於107年2
    月1日至109年6月30日委託安欣居家護理所經營，但簽訂系
    爭養護契約之契約當事人為被告養護中心與原告（見審訴卷
    第87至103頁）；且被告黃靖軒陳稱本案事發時係投保在被
    告養護中心等語（見訴字卷第283頁），並有與被告黃靖軒
    所述相符之勞保及健保投保紀錄在卷可參（見訴字卷後附證
    物存放袋），足認被告黃靖軒於原告入住被告養護中心期間
    確為被告養護中心之受僱人無訛。堪認被告養護中心縱委託
    安欣居家護理所之負責人林○瑢經營，亦應負起消費者保護
    法上企業經營者、民法上僱用人及契約之相關責任。
　㈢原告主張被告養護中心提供之照護服務未符合消費者保護法
    第7條第1項所定「當時科技或專業水準可合理期待之安全性
    」，而應依消費者保護法第7條第3項規定負損害賠償之責任
    ，有無理由？
　⒈查依原告與被告養護中心簽訂之養護契約，雙方於第11條約
    定「服務內容：生活服務：膳食、居住環境整理、個人身
    體照顧、聯繫親友、被服洗滌等日常生活事項或其他福利服
    務。…專業服務：社工輔導或相關社會福利諮詢、護理服務
    、醫療支援服務、營養諮詢、老人衛教與醫療保健之指導」
    等內容（見審訴卷第92頁）。是有關系爭養護契約第11條約
    定，為對被告養護中心照護品質監控之規範，其目的乃在保
    障受照顧者權利，使受照顧者獲得完善之整體性照護服務，
    如被告養護中心未依系爭養護契約約定為之，應認其所提供
    之照護服務欠缺當時科技或專業水準可合理期待之安全性。
　⒉次查，被告黃靖軒領有護士執業執照一情，有被告黃靖軒提
    出之執業執照在卷可考（見訴字卷第297頁）。又查原告於1
    07年6月8日入住被告養護中心，即經護理人員莊○甄於同日1
    5時30分許，在護理紀錄單記載「住民由家屬陪同從榮總醫
    院轉入，有高血壓、糖尿病及腦中風的病史，有16Fr鼻胃管
    及16Fr導尿管留置，據家屬轉述，住民一人居住，因發生車
    禍返家後臥倒家中，經發現送至榮總，經治療後病情穩定轉
    至本機構，意識呈混亂、躁動，GCS：E3M4V3，呼吸平順痰
    音重且聲音沙啞，口腔黏膜完整，腹部柔軟，身上多處傷口
    ，家屬表示車禍導致，拍照存檔，家屬代訴住民為VRE感染
    之個案，須給予保護性隔離，並告知家屬（兒子和案妻）傷
    口狀況因糖尿病之情形復原狀況控制血糖並每日執行換藥2
    次，尾骶骨有一處10＊4發紅破皮及下方5＊8微破皮，左膝外
    側有一處1.5＊3約3度傷口，左足踝一處約10＊4  3度傷口，
    左側肢體完全無力肌力成0分，右側肢體肌力呈4分，躁動給
    予約束…無自理能力、臥床，活動侷限於輪椅，以現況給予
    護理診斷：⑴高危險性傷害/跌倒，⑵潛在危險性傷害/傷口感
    染，協助機構環境介紹及入住規定說明，並告知家屬（兒子
    、案妻），評估傷口狀況癒合不佳，仍須注意，續觀察入住
    之情形。」；復由護理人員鄭○彌於同日21時許載明「…住民
    兒子到機構探視，住民臥床、躁動，給予右側約束，雙側床
    攔拉起，…並告知兒子，住民多處傷口且有金包銀的情形，
    兒子囑，醫院帶回之燙傷藥膏使用可，續觀察」。嗣自原告
    入住當日即107年6月8日起至6月22日止，亦由該中心含被告
    黃靖軒在內之護理人員載明「尾骶股有一處10＊4發紅破皮及
    下方5＊8微破皮，左膝外側有一處1.5＊3之3度傷口，左足踝
    一處約10＊4  3度傷口無臭味，續觀察。」，並記錄約於每
    日9時許至10時許間、20時許協助使用燙傷藥膏；於107年6
    月23日起至同年月30日止另記載「傷口未改善續以燙傷藥膏
    換藥，尾骶骨有一處10＊4發紅破皮及下方5＊8微破皮，左膝
    外側有一處1.5＊3約3度傷口，左足踝一處約10＊4  3度傷口
    發紅分泌物多無臭味，燙傷藥膏使用中，續觀察」等情，並
    保持每日同一時段2次換藥之頻率；於107年7月1日起至同年
    月8日止則記載「傷口未改善並變得更差，持續以燙傷藥膏
    換藥，而尾骶骨10＊4處有發紅破皮、分泌物多，且下方5＊8
    有破皮，左膝外側有一處1.5＊3約3度傷口，左足踝一處約10
    ＊4  3度傷口發紅、分泌物多，有流膿無臭味，燙傷藥膏使
    用中，續觀察」等情況，而維持每日同一時段2次換藥頻率
    ；後於107年7月9日起至7月24日止係記載「傷口未改善並變
    得更差，持續以燙傷藥膏換藥，而尾骶骨10＊4處有發紅破皮
    、分泌物多，且下方5＊8有破皮，左膝外側有一處1.5＊3約3
    度傷口，左足踝一處約10＊4  3度傷口發紅、分泌物多，有
    流膿有異味，燙傷藥膏使用中，續觀察」等內容，而持續以
    每日同一時段2次換藥頻率，直至107年7月19日起記載「每
    天換藥3次」，並自107年7月20日起改為每日3時許、9時許
    及20時許換藥（每日3次換藥）。上開等情，有原告入住被
    告被告養護中心期間之護理紀錄單乙份在卷可稽（見訴字卷
    第27至53頁）。足見被告被告養護中心之護理人員每日進行
    定期協助原告以家屬所提供燙傷藥膏換藥過程時，均有注意
    傷口變化及記載。
　⒊此外，依據被告養護中心之護理紀錄單，被告養護中心之護
    理人員曾多次向家屬告知原告情形，甚至於107年6月15日及
    107年6月19日均記載「兒子探視住民，告知傷口狀況，及血
    糖控制差，且白天住民之弟弟來探視，會協助買飲料給住民
    喝，已告知住民血糖狀況，須注意。」、於107年7月10日另
    載明「太太帶水果至中心探視住民時，告知太太傷口一天換
    2次藥後，住民左足踝10＊4傷口極差且化膿有異味，但因表
    面焦黑我們無法判斷有多嚴重，換藥時住民一直喊會痛，建
    議帶至醫院做進一步檢查，太太告知再觀察看看並回家告知
    兒子，續觀察。」、於107年7月19日復記載「晚上傷口黑焦
    皮掉落，傷口大且深，告知兒子，每天換藥3次皆使用家屬
    提供之燙傷藥膏，並注意傷口感染燙傷藥膏使用中，兒子未
    表示處置意見，續觀察。」、於107年7月21日又記載「家屬
    帶果汁至中心探視住民時，有告知兒子傷口一天換3次藥後
    ，住民左足踝10＊4傷口發红分泌物多有臭味，建議帶至聯合
    醫院做進一步檢查，兒子告知繼續用燙傷藥膏，過兩天有空
    再帶去看，協助掛號榮總，續觀察。」、「告知兒子燙傷藥
    膏沒有了，是否回診，兒子先買燙膚施藥膏及彈性繃帶至機
    構，請機構協助使用。」、於107年7月23日紀錄「已協助家
    屬掛7/24高榮醫院整形外科下午32號，家屬預復康計程車15
    :20至中心門口，家屬15:45在高榮醫院門診大樓門口等。」
    等內容甚詳（見訴字卷第31、33、43、49、51頁）。又原告
    訴訟代理人韓○祐（即原告次子）亦稱：原告居住在養護中
    心期間，家人幾乎每天去看原告，一個星期至少6天去看原
    告，待半個小時至1個小時，在那邊聊聊天，按摩左手，因
    為原告偏癱，要經常按摩手部的肌肉，不然會萎縮，也順便
    察看傷勢，每天都會察看，護理人員也有告知目前傷勢之情
    形等語明確（見訴字卷第271頁）。堪認被告養護中心之護
    理人員知悉原告為糖尿病患，有注意原告血糖狀況及傷口情
    形，於換藥發現傷口狀況變差時，除增加一天換藥次數（2
    次變3次）外，亦有於原告家屬每日前往探望原告時，告知
    原告家屬傷勢變化，並曾建議原告家屬陪同原告就醫為進一
    步檢查。
　⒋再者，據原告在被告養護中心之護理紀錄單，原告入住期間
    ，除曾於107年6月14日由妻子陪同前往高雄榮總神經內科回
    診、於107年7月6日13時30分許至聯合醫院復健科回診外（
    見訴字卷第29、41頁），另於107年6月18日14時許、同年7
    月2日15時30分許及同年7月16日15時30分許，經獅湖診所醫
    師醫訪視察健康狀況，檢查後分別診斷為腹絞痛、接觸性皮
    膚炎（未明示原因）、其他癢疹等症狀並給藥，而未就原告
    左腳傷口有何進一步醫囑，有上開護理紀錄單、獅湖診所函
    文各1份（見訴字卷第31、39、47頁、雄檢109年度醫偵字第
    1號電子卷第33、37頁）可憑。足認被告養護中心有定期請
    醫師為原告檢查健康狀況，且原告家屬陪同原告回診及被告
    養護中心請醫師檢查原告健康情形時，均未見家屬或醫師就
    原告之左腳傷勢有何交代或醫囑。
　⒌至原告雖主張被告養護中心所提出之護理紀錄有部分記載與
    客觀事實不符，被告養護中心於電話中有自認照護不周、疏
    於即時將原告送醫治療云云（見訴字卷第226、273頁）。惟
    並未具體明確指出何部分記載與客觀事實有何等不符之情形
    ；且綜觀原告提出之原證6譯文，主要均為原告訴訟代理人
    韓○祐不斷質疑「林老闆」為何這麼晚才將原告送醫，以及
    「林老闆」向原告訴訟代理人韓○祐解釋觀察、照護原告傷
    口情形，未見原告指出何等通話內容何部分係被告被告養護
    中心自承有過失。復考量被告養護中心護理紀錄單之製作，
    屬例行性業務過程中，由護理人員基於觀察或發現而當場、
    即時記載，且該等紀錄具連續性之特徵，並於製作之初，無
    從預見該紀錄可能作為證據使用等節，堪認該等紀錄有相當
    之真實性。
　⒍另本件依當事人聲請函詢高雄榮總及送高雄榮總鑑定，經高
    雄榮總分別於109年12月22日、110年4月8日、110年6月9日
    函覆「病患有糖尿病，病患於107年5月4日至6月8日住院間
    並無發現左踝有傷口，因此研判左踝傷口為6月8日至7月24
    日之間發生。糖尿病足為一統稱，糖尿病病患合併足部感染
    不癒合傷口。病患因6月8日至7月24日之間未就醫，因此無
    法研判左足傷口之原因為何，然而左肢膝下載肢原因為左足
    踝嚴重感染合併骨外露傷口，此一傷口稱為糖尿病足，此一
    傷口是否因左腳傷口未妥善照顧，因無就診資料，無法判斷
    。」、「護理紀錄於6月8日至7月24日之間描述有持續換藥
    ，7月19日描述有每天換藥3次，顯示有持續照顧觀察傷口，
    且描述7月10日太太探視告知傷口大換藥2次建議帶至醫院，
    7月13日告知家屬體溫36.4°C，7月19日描述傷口大且深且告
    知兒子，因此判斷有照護行為及告知家屬。因此判斷後續截
    肢行為與病患左足踝傷口惡化有因果關係，傷口惡化應就醫
    治療。糖尿病足導致截肢行為和病患糖尿病及是否有併發症
    及全身性疾病均有密切關係，因照護之看護人員有每天換藥
    及持續照顧及觀察傷口，因此無法認定截肢行為和照護行為
    間具有相當因果關係。」、「糖尿病足導致截肢行為和病患
    糖尿病控制，是否有糖尿病併發症，及是否有周邊動脈阻塞
    症候群均有密切關係。看護人員照顧病患間每天均有換藥及
    持續照顧及觀察傷口。7月1日至7月3日之間病患糖尿病足傷
    口持續惡化，看護人員應聯絡家屬安排就醫進行處理，看護
    人員在期間仍有持續照顧。病患有糖尿病及全身性疾病，截
    肢行為仍和病患糖尿病及其併發症有密切關係，因此難以判
    斷是否看護人員提早聯絡家屬安排送醫即可避免截肢，因此
    難以認定截肢行為和照護行為間具有相當因果關係。」等內
    容，有高雄榮總函文及鑑定報告書等在卷可稽（見訴字卷第
    69至70、129至133、195頁）。況本件經雄檢委託衛生福利
    部醫事審議委員會鑑定，鑑定結果亦認為「鴻安養護中心護
    理人員於進行換藥過程中有注意傷口變化及記載，當情況有
    變化亦主動向家屬說明及建議就醫（護理人員至少有17次向
    家屬說明狀況，至少有4次建議就醫處理傷口），但家屬無
    行動，並未接受建議盡早處理。該中心護理人員在進行照護
    過程中遵守傷口換藥及紀錄，依病人傷口狀況向家屬提出處
    理建議，在傷口惡化時，即增加每日換藥頻次。綜上，尚未
    發現林○瑢護士及黃靖軒護士於照護病人期間（至高雄榮總
    回診），有未符合護理師之照護及注意義務。…依文獻報告
    ，相關對糖尿病足處理之策略，糖尿病足主要造成壞疽原因
    有血液循環不良、感染及外傷。濕性壞疽通常是由感染造成
    ，而糖尿病、血管疾病、嚴重外傷、吸菸、肥胖及免疫不全
    等，皆為造成壞疽之高風險原因。因家屬提供之燙傷藥膏，
    依病歷紀錄，未見其藥名，依臨床經驗，相關藥物大多亦為
    每日換藥1～2次。…本案護理人員自病人入住當日就發現傷口
    可能有化膿並向家屬提出，但未能受家屬重視，每日亦持續
    換藥觀察及進行記錄，當再次發現傷口發紅分泌物變濃且有
    異味時，顯示病人傷口有惡化，再度向家屬提出就醫建議，
    仍未獲家屬採納。綜上，黃靖軒護士對病人左腳換藥之處置
    頻率應屬適當，其左腳傷勢惡化至截肢應與自身病情變化有
    關，難以認定其左腳截肢與黃靖軒護士之照護間具因果關係
    。」等情，亦有鑑定書附卷可佐（見電子卷、訴字卷第303
    、387至396頁）。依此，尚難認被告養護中心護理人員有何
    未依系爭養護契約約定為照護行為之情形可言，且亦難認原
    告之截肢與被告養護中心或其護理人員之照護間有因果關係
    。
　⒎據上，被告養護中心並非醫療機構，被告養護中心護理人員
    既有每日為原告換藥、觀察並紀錄傷口情形，於傷口狀態有
    變化時告知前往探視之家屬，且增加換藥次數，另更建議原
    告家屬至醫院進行進一步檢查，由家屬決定是否安排至何醫
    療院所就醫進行處理，殊難認被告養護中心提供之照護服務
    有何未符合消費者保護法第7條第1項所定「當時科技或專業
    水準可合理期待之安全性」之情，原告此部分主張，洵非可
    採。
　㈣原告左下肢截肢難認係被告黃靖軒過失所致：查被告黃靖軒
    於107年6月10日、6月11日、6月16日、6月17日、6月21日、
    6月22日、6月26日、6月29日、6月30日、7月1日、7月5日、
    7月9日、7月10日、7月11日、7月12日、7月15日、7月16日
    、7月17日、7月18日、7月21日、7月22日照護原告時，均有
    定時為原告換藥、觀察並紀錄傷口情形，甚且於7月10日另
    有建議原告妻子帶原告至醫院做進一步檢查，有被告養護中
    心護理紀錄單在卷可考（見訴字卷第27至51頁）。堪認被告
    黃靖軒及其餘護理人員均已有告知家屬原告傷口情形、建議
    原告家屬至醫院就醫檢查，然原告家屬並未積極處理、亦未
    委託被告或他人帶原告就醫檢查。是被告黃靖軒並非如原告
    所指未按時換藥、放任傷口惡化而有違反注意義務之情形，
    客觀上自難認被告黃靖軒照護原告過程中有何過失可言。況
    承前所述，原告為中風兼糖尿病患，左腳傷勢惡化至截肢應
    與自身病情變化有關，難認與被告養護中心或被告黃靖軒之
    照護過程具有因果關係，於原告未舉證證明被告黃靖軒有何
    過失情況下，自難以原告截肢之結果即逕認被告黃靖軒有過
    失。
　㈤原告依民法第184條第1項前段、第188條第1項侵權行為請求
    被告連帶賠償502萬5,476元，並無理由：查被告養護中心及
    黃靖軒已每日定時為原告換藥、觀察及記載傷口情形，傷口
    有變化時增加換藥次數、告知原告家屬，並建議原告家屬偕
    同原告就醫以進行進一步檢查等節，業經本院認定如前。被
    告既非醫院或診所，當認被告養護中心及黃靖軒前開所為已
    盡身為養護中心護理人員之注意義務，尚難認有何過失。依
    此，原告依民法第184條第1項前段、第188條第1項侵權行為
    請求被告連帶賠償，自屬無據。
六、綜上所述，原告依民法第184條第1項前段請求被告黃靖軒負
    損害賠償責任及依民法第188條第1項、原告與被告養護中心
    簽訂之系爭養護契約關係、消費者保護法第7條第1項及第3
    項請求被告養護中心連帶負損害賠償責任，均為無理由，均
    應予駁回。又原告之訴既經駁回，其假執行之聲請即失所附
    麗，應併予駁回。
七、本件事證已臻明確，兩造其餘主張與攻防方法及所提證據，
    經審酌後認與判決結果不生影響，爰不予逐一論述，併此敘
    明。
八、訴訟費用負擔之依據：民事訴訟法第78條。　　　　　　
中　　華　　民　　國　　111 　年　　5 　　月　　24　　日
　                  民事第五庭法　官　鄭靜筠
以上正本係照原本作成。
如對本判決上訴，須於判決送達後20日內向本院提出上訴狀。如
委任律師提起上訴者，應一併繳納上訴審裁判費。　　
中　　華　　民　　國　　111 　年　　5 　　月　　24　　日
　　　　　　　　　　　　　　　書記官  李方云